【裁判字號】    95,抗,397
【裁判日期】    950629
【裁判案由】    本票裁定
【裁判全文】
臺灣臺北地方法院民事裁定               95年度抗字第397號
抗  告  人  奕威國際貿易有限公司
法定代理人  乙○○○
抗  告  人  甲○○
                      前二人送.
                        之2
相  對  人  聯邦商業銀行股份有限公司
法定代理人  丙○○
上列抗告人因本票裁定准許強制執行事件，對於民國95年2月6日
本院民事庭95年度票字第10756號裁定提起抗告，本院裁定如下
：
    主  文
抗告駁回。
抗告費用新台幣壹仟元由抗告人連帶負擔。
    理  由
一、按執票人向本票發票人行使追索權時，得聲請法院裁定後強
    制執行，票據法第 123條定有明文。次按本票執票人，依票
    據法第 123條規定，聲請法院裁定許可對發票強制執行，係
    屬非訟事件，此項聲請之裁定，及抗告法院之裁定，僅依非
    訟事件程序，以審查強制執行許可與否，並無確定實體上法
    律關係存否之效力，如發票人就票據債務之存否有爭執時，
    應由發票人提起確認之訴，以資解決，最高法院57年台抗字
    第76號判例參照。又本票載明免除作成拒絕證書者，則執票
    人聲請裁定准予強制執行時，自毋庸提出已為付款提示之證
    據；發票人如主張執票人未為提示者，依票據法第 124條準
    用同法第95條但書之規定，應由其負舉證之責，亦有最高法
    院84年度台抗字第22號裁判意旨可資參照。
二、本件相對人主張：伊執有抗告人於民國93年4月19日共同簽
    發之本票1紙，內載金額新台幣（下同）750,000元，付款地
    在台北市，利息按年息11%計算，免除作成拒絕證書，到期
    日未載。詎相對人於94年9月21日提示僅獲支付其中部分外
    ，其餘426,356元未獲付款，為此依票據法第123條規定，聲
    請裁定就上開金額及依約定利率計算之利息許可強制執行等
    情，業據其提出本票1紙為證，原裁定予以准許，形式上審
    查尚無不合。抗告意旨雖稱：相對人執有抗告人36張支票以
    為付款工具，已到期之支票抗告人均已兌付或贖回，系爭本
    票僅為擔保之用，相對人不得再提示，事實上亦未提示，而
    不符行使追索權之要件，相對人聲請本票強制執行，應非適
    法云云。縱抗告人所稱屬實，亦係實體法上之爭執，依首開
    說明，非本件非訟程序所得加以審究。又系爭本票既載明免
    除作成拒絕證書，則相對人聲請裁定准予強制執行時，自毋
    庸提出已為付款提示之證據，抗告人如主張相對人未為提示
    ，依首開規定，自應由其負舉證之責，惟抗告人並未舉證以
    實其說，則抗告意旨以此指摘原裁定不當，求予廢棄，即無
    理由，應予駁回。
三、據上論結，本件抗告為無理由，爰依非訟事件法第21條第2
    項、第24條第1項、第46條、民事訴訟法第495條之1第1項、
    第449條第1項、第85條第2項，裁定如主文。
中    華    民    國    95    年    6     月    29    日
              民事第五庭  審判長法  官  翁昭蓉
                                法  官  蔡如琪
                                法  官  林鳳珠
以上正本係照原本作成
本裁定不得抗告
中    華    民    國    95    年    6     月    29    日
                                書記官  曾寶生


司法院資訊處製作；財團法人民間司法改革基金會備份。
